臺灣苗栗地方法院交通事件裁定
原處分機關　交通部公路總局新竹區監理所苗栗監理站
異　議　人
即受處分人　甲○○
上列異議人即受處分人因違反道路交通管理處罰條例案件，對於
交通部公路總局新竹區監理所苗栗監理站中華民國96年11月 7日
以竹監苗字第裁54- F00000000-0 號所為之處分（原舉發案號：
苗栗縣警察局苗縣警交字第F00000000 號）聲明異議，本院裁定
如下：
    主  文
異議駁回。
    理  由
一、按汽車駕駛人，行經有燈光號誌管制之交岔路口闖紅燈者，
    處（新台幣）1,800 元以上5,400 元以下，且汽車駕駛人駕
    駛汽車違反道路交通管理處罰條例第53條規定者，除應依該
    條所規定之罰鍰處罰外，並予記違規點數3 點，分別為道路
    交通管理處罰條例第53條、第63條第1 項第3 款定有明文。
二、原處分意旨略以：
    異議人即受處分人甲○○於民國96年10月11日20時55分許，
    駕駛車號T3-2578 號自用小客車，行經臺3 線與臺72 線 交
    岔路口處為苗栗縣警察局大湖分局汶水派出所員警舉發「闖
    紅燈（由南往西左轉號誌正常）、駕照逾期仍駕車」違規（
    見苗栗縣警察局苗縣警交字第F00000000 號通知單）。異議
    人於違規單所載應到案期限內向交通部公路總局新竹區監理
    所苗栗監理站（即原處分機關）陳述不服舉發事由後，原處
    分機關依道路交通管理處罰條例第53條第1 項、第65 條 第
    3 款及違反道路交通管理事件統一裁罰基準及處理細則第41
    條、第43條、第67條規定裁處受處分人新臺幣（下同）
    2,700 元，並記違規點數3 點等語。
三、異議意旨略以：案發當時異議人未闖紅燈，亦非攔檢，是被
    員警追逐攔下，為此甚感不服，爰依法提出異議云云。
四、經查：本件異議人駕駛車號T3-2578 號自用小客車，於前開
    時、地，經員警攔停舉發有「闖紅燈（由南往西左轉號誌正
    常）、駕照逾期仍駕車」違規行為等情，有舉發違反道路交
    通管理事件通知單影本1 紙附卷可稽。本件舉發事件，號誌
    燈設置於臺3 線與臺72線交叉路口處，本件值勤員警係於臺
    72線入口處值勤，於上開時、地發現異議人闖紅燈，遂追逐
    至臺3 線與臺72線交叉路口處約700 公尺處始將異議人攔停
    ，當場依法舉發，異議人當場簽收，未有不服舉發等情，此
    有苗栗縣警察局大湖分局96年10月29日湖警四字第09600125
    02號函在卷可憑，又交通勤務警察或依法令執行交通稽查任
    務人員，開單舉發違反道路交通管理處罰條例所列之違規事
    實，與異議人素不相識，並無宿怨，亦無仇隙，豈有涉嫌偽
    造文書之刑責，而獨挑選舉發異議人違規之理？異議人空言
    辯稱未闖紅燈，卻未提供任何積極佐證資料用以否定員警舉
    發之不當，異議人所辯，顯係卸責之詞，不尚難採信。
五、綜上所述，異議人確有於前揭時、地，於行經有燈光號誌管
    制之交岔路口時闖越紅燈之違規行為，從而，原處分機關依
    前揭道路交通管理處罰條例第53條第1 項、第65條第3 款及
    違反道路交通管理事件統一裁罰基準及處理細則第41條、第
    43條、第67條規定裁處受處分人2,700 元，並記違規點數3
    點，核無違誤，本件異議人之異議為無理由，應予駁回。
據上論斷，依道路交通案件處理辦法第19條，裁定如主文。
中　　華　　民　　國　　96　　年　　11　　月　　30　　日
                  　　交通法庭  法　官  張珈禎
上列正本證明與原本無異。
如不服本裁定，應於裁定送達後5日內向本院提出抗告狀。
                                書記官  黃雅琦
中　　華　　民　　國　　96　　年　　12　　月　　3 　　日
